臺灣高等法院刑事附帶民事訴訟判決
108年度重附民上字第18號
上  訴  人
即  原  告  陳秀壠
            黃珮縈

            吳景堂
            阮耀興
            傅佩玲
            曾秀維
            林彩鳳
            戴玉梅
            戴泓叡
            余芳綺
            林足美
            張美足
            張馨怡
            徐梅珍
            黃惠敏
            張亨禎

            廖文祺
上17人共同
送達代收人  陳賜良律師

被上訴人    陳靖騰

            曹晏甄


            林致宇
                    
   
            陳楨易

                   
    
            陳楨岳



            陳丹渝
            曹慶鈴


上列當事人間因銀行法等附帶民事訴訟案件，上訴人不服臺灣新
北地方法院104年度重附民字第85號，中華民國107年11月22日附
帶民事訴訟判決，提起上訴，本院判決如下：                
   主  文
上訴駁回。
    事  實
一、上訴人即原告方面：
　　上訴人即原告陳秀壠、黃珮縈、吳景堂、阮耀興、傅佩玲、
    曾秀維、林彩鳳、戴玉梅、戴泓叡、余芳綺、林足美、張美
    足、張馨怡、徐梅珍、黃惠敏、張亨禎、廖文祺（下稱上訴
    人17人）主張上訴理由：上訴人17人雖於卷內無提告紀錄，
    卻有上線收款人吳玉筷可以證明。然原審於刑事案件審判程
    序傳喚吳玉筷到庭作證時，卻未請其辨明上訴人17人是否為
    投資人，有應調查證據未予調查之違法云云。
二、被上訴人即被告方面：
　　被上訴人等均未提出書狀及陳述。　　
    理  由
一、按因犯罪而受損害之人，於刑事訴訟程序得附帶提起民事訴
    訟，對於被告及依民法負賠償責任之人，請求回復其損害。
    又法院認為原告之訴不合法或無理由者，應以判決駁回之。
    刑事訴訟法第487條第1項、第502條第1項分別定有明文。
二、經查，被上訴人即被告陳靖騰（下稱被上訴人陳靖騰）業經
    原審發佈通緝，其因與被上訴人曹晏甄、林致宇、陳楨易、
    陳楨岳、陳丹渝、曹慶鈴（下稱被上訴人曹晏甄等6人）共
    同違反銀行法等案件，刑事部分經本院以108年度金上重訴
    字第12號判處曹晏甄等6人有罪在案，又被上訴人陳靖騰、
    被上訴人曹晏甄等6人既為違反銀行法等罪之共同正犯，則
    被上訴人陳靖騰及被上訴人曹晏甄等6人有處於民事共同侵
    權被告關係之嫌，依法固得為附帶民事訴訟之被告；惟查，
    因被上訴人曹晏甄等6人被訴違反銀行法等案件，於起訴書
    、歷次追加起訴書及檢察官移送併辦意旨書所列之投資人，
    並未包含上訴人17人在內，而經本院就刑事案件審理結果，
    認定之投資人亦無上訴人17人，故上訴人17人於本件刑事訴
    訟程序中，並非因本案犯罪而受損害之人，自不得於本案刑
    事訴訟程序附帶提起民事訴訟。從而，原判決以上訴人17人
    非因犯罪而受損害之人，據以駁回上訴人17人於原審之訴及
    假執行之聲請，經核並無不合。上訴人17人仍執前詞指摘原
    判決不當，為無理由，應予駁回。
三、據上論斷，應依刑事訴訟法第490條前段、第368條，判決如
    主文。
中　　華　　民　　國　　111 　年　　8 　　月　　25　　日
                  刑事第二十四庭審判長法　官  陳德民
                                      法　官  紀凱峰
                                      法　官  鄭富城
以上正本證明與原本無異。
上訴人廖文祺、張亨禎、阮耀興之上訴利益逾150萬元，如不服
本判決，應於收受送達後20日內向本院提出上訴書狀，其未敘述
上訴之理由者並得於提起上訴後20日內向本院補提理由書（均須
按他造當事人之人數附繕本）「切勿逕送上級法院」。
其餘上訴人不得上訴。
                                      書記官  翁子婷
中　　華　　民　　國　　111 　年　　8 　　月　　31　　日